臺灣臺南地方法院臺南簡易庭民事裁定
111年度南全字第21號
聲  請  人  華南商業銀行股份有限公司

法定代理人  張振芳  
訴訟代理人  邱偉峰  
相  對  人  姚琬芝  

上列當事人間請求清償債務事件，聲請人聲請假扣押，本院裁定
如下：
    主  文
聲請駁回。
聲請程序費用由聲請人負擔。
    理  由
一、聲請意旨略以：相對人於民國108年1月29日向聲請人申辦信
    用卡，經聲請人核准並發給信用卡（卡號：00000000000000
    00號）使用，依約相對人應按期清償各項帳款，逾期應按週
    年利率15％計算利息。詎相對人未依約繳款，聲請人遂於111
    年3月15日依信用卡約定條款第21條、第22條約定，債務視
    為全部到期，而相對人自108年1月29日起至111年3月17日止
    使用信用卡簽帳消費或預借現金，經聲請人墊付該消費帳款
    或現金金額計新臺幣（下同）18,303元，相對人迄今未清償
    上開金額。又依相對人於財團法人金融聯合徵信中心紀錄，
    有其他金融機構信用卡欠款，然相對人財產有限，此舉顯有
    浪費財產、增加負擔情形。另相對人已喪失清償能力而陷於
    無資力之狀態，若任由相對人自由處分財產，則聲請人之債
    權日後將有不能強制執行或甚難執行實現之虞，為確保聲請
    人之債權，願提供擔保以補釋明之不足，爰聲請准聲請人以
    現金或同額之103年度甲類第13期中央政府建設公債供擔保
    後，就相對人所有財產在18,303元之範圍內予以假扣押等語
    。
二、債權人就金錢請求或得易為金錢請求之請求，欲保全強制執
    行者，得聲請假扣押；假扣押，非有日後不能強制執行或甚
    難執行之虞者，不得為之；應在外國為強制執行者，視為有
    日後甚難執行之虞；請求及假扣押之原因，應釋明之；前項
    釋明如有不足，而債權人陳明願供擔保或法院認為適當者，
    法院得定相當之擔保，命供擔保後為假扣押，民事訴訟法第
    522條第1項、第523條、第526條第1項、第2項分別定有明文
    。所謂假扣押之原因，係指債務人有日後不能強制執行或甚
    難執行之虞，或應在外國為強制執行之情形。諸如債務人浪
    費財產、增加負擔，或就其財產為不利益之處分，將達於無
    資力之狀態；或債務人移住遠地、逃匿無蹤或隱匿財產均屬
    之。債權人就該假扣押之原因，依法有釋明之義務，亦即需
    提出可使法院信其主張為真實之證據，必待釋明有所不足，
    債權人陳明願供擔保後，始得准為假扣押。若債權人就假扣
    押之原因未予釋明，即不符假扣押之要件（最高法院101年
    度台抗字第742號裁定參照）。又若債權人就其請求及假扣
    押之原因有一項未予釋明，法院即不得為命供擔保後假扣押
    之裁定（最高法院99年度台抗字第311號裁定參照）。
三、經查，聲請人主張之上開事實，雖據其提出信用卡申請書、
    信用卡約定條款、補印對帳單交易明細、財團法人金融聯合
    徵信中心查詢資料及華南商業銀行信用卡墊款本金、利息、
    費用明細表等件為證，惟僅堪認聲請人就其本案請求之原因
    已有相當之釋明。而就假扣押之原因，聲請人雖主張依相對
    人於財團法人金融聯合徵信中心紀錄，有其他金融機構信用
    卡欠款，然相對人財產有限，有浪費財產之情形云云，惟上
    開證據與相對人是否有浪費財產、增加負擔、隱匿財產、移
    往遠地或逃匿無蹤等假扣押原因，尚屬有間。此外，聲請人
    未另具體敘明相對人有何其他浪費財產、增加負擔、隱匿財
    產、移往遠地或逃匿無蹤等假扣押原因之事實，亦未提出其
    他任何能即時調查之證據，以釋明相對人有何上開假扣押之
    原因，揆諸前揭說明，即不符假扣押之要件。
四、綜上所述，聲請人就請求之原因雖已為釋明，然其就相對人
    有何日後不能強制執行或甚難執行之虞之假扣押原因，並未
    為釋明，揆諸上開說明，自不符假扣押之要件，聲請人雖陳
    明願供擔保，亦不能補足釋明之欠缺，是聲請人聲請本件假
    扣押，為無理由，不應准許。
五、依民事訴訟法第95條、第78條，裁定如主文。
中　　華　　民　　國　　111 　年　　7 　　月　　7 　　日
                  臺灣臺南地方法院臺南簡易庭
                                  法　官　童來好
以上正本係照原本作成。
如不服本裁定，應於送達後10日內，向本院提出抗告狀並表明抗
告理由（須附繕本），並繳納抗告費新臺幣1,000元。
中　　華　　民　　國　　111 　年　　7 　　月　　7 　　日
　　　　　　　　　　　　　　　　　書記官  郭倢妮